【裁判字號】    92,交抗,324
【裁判日期】    920501
【裁判案由】    聲明異議
【裁判全文】
臺灣高等法院臺中分院刑事裁定                    九十二年度交抗字第三二四號
    抗  告  人
    即受處分人   甲○○
右抗告人因違反道路交通管理處罰條例，聲明異議案件，不服臺灣台中地方法院中華
民國九十二年三月二十一日所為裁定（九十二年度交聲字第一二四號），提起抗告，
本院裁定如左：
    主  文
抗告駁回。
    理  由
一、本件經本院審核後，認原審裁定認事用法並無不合，茲引用原審裁定書所載之證
    據及理由（如附件）。
二、抗告意旨略以：抗告人即受處分人甲○○駕駛自小客車（車牌號碼７Ｑ－２４６
    ８號）於民國九十一年八月八日違規，當時處罰之法律較輕，而原審審處罰抗告
    人之法律，係九十一年八月八日以後，於九十一年九月一日所新修訂為較重處罰
    規定，顯屬違反刑法第二條從輕處罰主義之規定，是原裁定顯然有所違誤，請求
    撤銷原裁定，更為適法之裁定云云。
三、經查，（一）按道路交通管理處罰條例雖曾於九十一年七月三日修訂部分條文，
    並於九十一年九月一日公布施行，其中就本案處罰依據之該法第三十五條第二項
    之規定，原條文為「汽車駕駛人經依前項規定吊扣駕駛執照，並於吊扣期間再有
    前項情形者，處新台幣六萬元罰鍰，並吊銷其駕駛執照；如肇事致人重傷或死亡
    者，吊銷其駕駛執照，並不得再考領。其後修正為「汽車駕駛人經依前項規定吊
    扣駕駛執照，並於吊扣期間再有前項情形者，處新台幣六萬元罰鍰，並當場移置
    保管車輛及吊銷其駕駛執照；如肇事致人重傷或死亡者，吊銷其駕駛執照，並不
    得再考領。觀之該條項前後修正之差別，僅新之規定增修「並當場移置保管車輛
    」之內容，其餘規定則均無變更；另就本案處罰依據之該法六十七條第二項所定
    「汽車駕駛人，曾依第˙˙三十五條第二項前段˙˙吊銷駕駛執照者，三年內不
    得考領駕駛執照之規定，並無修正。（二）前揭修正之道路交通管理處罰條例第
    三十五第二項之規定，雖新增訂「並當場移置保管車輛」之內容，然觀諸本件原
    處分機關對抗告人所為裁罰處分內容為「罰鍰新台幣陸萬元整、吊銷駕駛執照、
    三年內禁考」，並未依新增修規定對受處分人為上開「當場移置保管車輛」之處
    分（依據舉發通知單上所載，於當時事發現場，警方亦未當場移置保管抗告人所
    駕駛之上開車輛），而上開部分「處罰鍰新台幣陸萬元整、吊銷駕駛執照」（三
    年內禁考之處分，該法第六十七條第二項規定亦未修訂）之罰責，如上所述，新
    舊道路交通管理處罰條例第三十五條第二項之處罰規定，並未修正，申言之，該
    部分新舊法之處罰規定並無不同，則就該部分，無論新舊法對抗告人而言，實質
    上並無舊法處罰較輕之情事。（三）是抗告人抗告意旨：認本件應依修正前較輕
    之處罰規定予以裁罰云云，自有所誤解。故本件原審駁回抗告人之異議並無違誤
    ，抗告人仍執前詞，指摘原裁定不當，為無理由，應予駁回。
四、據上論斷，應依道路交通案件處理辦理辦法第二十六條，刑事訴訟法第四百十二
    條裁定如主文。
中      華      民      國      九十二      年    四    月    三十      日
                                   臺灣高等法院臺中分院刑事第八庭
                                         審判長法  官  羅  得  村
                                               法  官  劉  榮  服
                                               法  官  黃  文  進
右正本證明與原本無異。
不得再抗告。
                                書記官  許  麗  花
中      華      民      國    九十二     年      五       月     一     日
                                                                        Ｆ
附件：
台灣台中地方法院交通事件裁定                   九十二年度交聲字第一二四號
    原處分機關  交通部公路總局台中區監理所
    受處分人
    即異議人    甲○○  男四十一歲( 民國○○年○月○○○日生)
                        住台中縣大肚鄉○○街九號
                        身分證統一編號：Ｌ一二一五九五九號
右列受處分人因違反道路交通管理處罰條例案件，對於交通部公路總局台中區監理所
九十一年十二月廿六日所為之處分（中監違字第６０－Ｚ00000000號裁決書
）聲明異議，本院裁定如左：
    主  文
異議駁回。
    理  由
一、按道路交通管理處罰條例第三十五條第二項、第六十七條第二項之規定：「汽車
    駕駛人經依第三十五條各款規定吊扣駕駛執照，並於吊扣期間再有前項情形者，
    處新臺幣六萬元罰鍰，並當場移置保管車輛並吊銷其駕駛執照；復依違反道路交
    通管理事件統一裁罰標準表，依法裁處罰鍰新臺幣陸萬元整，並吊銷駕駛執照，
    三年內禁考。
二、本件受處分人異議意旨略以：本件違規係輕微案件，但台中區監理所既處罰六萬
    元，又吊銷駕駛執照三年內禁考，處罰過重，請求撤銷原處分等語。
三、查本件受處分人即異議人甲○○駕駛車牌７Ｑ－２４６８號自小客車，於九十一
    年八月八日一時四十五分於中清匝道駕照吊扣期間駕車並酒測吐氣超過標準值，
    經警舉發之事實，有國道公路警察局舉發道路交通管理事件通知單一份附卷可稽
    ，而受處分人上述違規事實明確，亦為受處分人所自承，且經查受處分人曾於九
    十一年三月十三日因「酒醉駕車」遭警舉發違規案，並執行吊扣駕駛執照在案，
    楊君復於九十一年八月八日「酒醉駕車」遭警舉發違規案，顯已違反道路交通管
    理處罰條例第三十五條第二項、第六十七條第二項之規定，本案於九十一年十二
    月廿六日以中監違字６０－Ｚ00000000號裁決書裁處罰鍰新台幣陸萬元
    整，並吊銷駕駛執照，三內年禁考，依法並無不合，異議人所辯尚非可採。從而
    原處分機關援引首揭規定所為之處分，於法並無不合。本件異議為無理由，應予
    駁回。
四、據上論斷，應依道路交通管理處罰條例第八十七條第二項、道路交通案件處理辦
    法第十九條，裁定如主文。
中    華    民    國      九十二      年     三       月      廿一      日
                                臺灣臺中地方法院交通法庭
                                      法  官  郭  德  進


司法院資訊處製作；財團法人民間司法改革基金會備份。
